臺灣嘉義地方法院刑事判決　　　　　　　 94年度簡上字第2號
上　訴　人
即　被　告　甲○○　男　44歲.
上列上訴人因傷害案件，不服本院朴子簡易庭中華民國93年11月
25日93年度朴簡字第160號第一審判決 (聲請簡易判決處刑書案
號：臺灣嘉義地方法院檢察署93年度偵字第4319號)，提起上訴
，本院管轄之第二審合議庭判決如下：
    主  文
上訴駁回。
甲○○緩刑貳年。
    事  實
一、甲○○因懷疑其前妻丙○○遭乙○○欺侮，夫妻2人遂於民
    國93年7月10日上午11時30分許，與乙○○相約在嘉義市○
    ○路與興中路口處會面商討理論，甲○○與乙○○見面後一
    言不合，乙○○便持路旁不明人士所有之掃把1支揮打甲○
    ○，惟遭甲○○搶下，乙○○仍出拳毆打甲○○未中，詎甲
    ○○不甘受辱，竟基於傷害人身體之故意，徒手毆打乙○○
    之頭部、耳部及腰部等處，致乙○○因此而受有頭部外傷併
    左耳裂傷、左第5至7肋骨骨折等傷害。
二、案經乙○○訴由嘉義市警察局第二分局報請臺灣嘉義地方法
    院檢察署檢察官偵查聲請以簡易判決處刑。
    理  由
一、上揭上訴人即被告甲○○ (下簡稱被告)如何於前開時、地
    ，以徒手毆打告訴人乙○○，致告訴人因此而受有頭部外傷
    併左耳裂傷、左第5至7肋骨骨折等傷害之事實，業據被告於
    本院審理時供承不諱，核與告訴人指述遭被告毆傷之情節相
    符 (分別見警卷第4頁、偵查卷第7、8頁)，並經證人即當時
    在現場目睹之被告前妻丙○○證述明確 (分別見警卷第5頁
    、偵查卷第7、8頁)，復有財團法人天主教聖馬爾定醫院所
    出具之診斷證明書1紙附卷足參 (見警卷第6頁)；而該紙診
    斷證明書為案外人柯俊年醫師所開具，衡諸該醫師與被告、
    告訴人間並無特殊情仇，自無甘冒刑責而偽開傷單之理，且
    綜觀全卷亦乏告訴人如何利用醫療資源而事後製造傷勢之證
    據，是堪認上開診斷證明書之實在。又告訴人所提出之該紙
    診斷證明書，係其於93年7月10日至上開醫院接受治療，可
    知告訴人到醫院治療之時間與被告毆打告訴人之時間均為同
    一日，益證該紙診斷證明書上所載告訴人之傷勢當為本件衝
    突中所造成無疑；再者上揭診斷證明書上所載告訴人受有頭
    部外傷併左耳裂傷、左第5至7肋骨骨折之傷害等情觀之，均
    顯非自殘所致，況告訴人若欲誣陷被告，亦無須「製造」如
    此多處之傷勢，且衡情絕無故意自殘致己受有上開嚴重傷害
    而誣陷他人之理，足見被告之自白核與事實相符，足以採信
    ，則被告於上揭時、地確有以徒手毆打告訴人成傷乙情，應
    堪認定。又被告係於心智正常之狀態下，毆打告訴人成傷，
    足見被告對此行為係有所認識，且有意使其發生，益證其主
    觀上對此有故意之犯意甚明。本件事證明確，其傷害犯行堪
    以認定。
二、核被告甲○○所為，係犯刑法第277條第1項之傷害罪。原審
    依刑事訴訟法第499條第1項前段、第454條第2項，刑法第27
    7條第1項、第41條第1項前段，罰金罰鍰提高標準條例第1條
    前段、第2條，逕以簡易判決量處被告拘役40日，如易科罰
    金以300元折算1日，以資懲儆，本院經核其認事用法，均無
    不當，量刑亦稱妥適，被告上訴意旨，指摘原判決量刑過重
    ，為無理由，應予駁回。另查被告未曾受有期徒刑以上刑之
    宣告，有臺灣嘉義地方法院檢察署刑案資料查註紀錄表、臺
    灣高等法院被告全國前案紀錄表各1份在卷可參，爰審酌被
    告於本院審理時已與告訴人達成和解 (見本審卷第29頁)，
    且經告訴人表明願原諒被告之旨，其坦認犯行，深表悔悟，
    此次因一時失慮，初罹刑典，經此之偵查審判，當知所警惕
    ，信無再犯之虞，本院認為其所宣告之刑，以暫不執行為適
    當，併予宣告緩刑2年，以啟自新。
據上論斷，應依刑事訴訟法455條之1第1項、第3項、第368條，
刑法第74條第1款，判決如主文。
本案經檢察官古富祺到庭執行職務。
中　　華　　民　　國　　94　　年　　5 　　月　　26　　日
                      臺灣嘉義地方法院刑事第五庭
                          審判長  法  官  黃仁勇
                                  法  官  黃義成
                                  法  官  洪嘉蘭
上正本證明與原本無異。
本件不得上訴。
中　　華　　民　　國　　94　　年　　5 　　月　　26　　日
                                  書記官  李彩娥
附錄本案論罪科刑法條全文︰
刑法第277條：
傷害人之身體或健康者，處三年以下有期徒刑、拘役或一千元以
下罰金。
犯前項之罪因而致人於死者，處無期徒刑或七年以上有期徒刑；
致重傷者，處三年以上十年以下有期徒刑。
